臺灣板橋地方法院刑事裁定　　　　　　96年度交聲字第1310號
原處分機關　交通部公路總局臺北區監理所
異　議　人　甲○○
上列異議人即受處分人因違反道路交通管理處罰條例案件，對於
交通部公路總局臺北區監理所民國96年8 月13日所為之北監自裁
字第裁40－C00000000 號處分，聲明異議，本院裁定如下：
    主  文
異議駁回。
    理  由
一、按禁止臨時停車線為紅色實線，用以指示禁止臨時停車路段
    ，道路交通標誌標線號誌設置規則第一百六十九條第一項、
    第二項定有明文。又設有禁止臨時停車標線處所不得臨時停
    車；禁止臨時停車處所不得停車，道路交通安全規則第一百
    十一條第一項第三款、第一百十二條第一項第一款亦分別設
    有規定。次按在禁止臨時停車處所停車，處新臺幣（下同）
    六百元以上一千二百元以下罰鍰，道路交通管理處罰條例第
    五十六條第一項第一款復有明文規定。
二、本件原處分認異議人即受處分人甲○○於民國九十六年七月
    五日上午七時五十五分許，將其所有之車號Ｐ六－九０一五
    號自用小客車，停放在臺北縣順風路十號前劃設禁止臨時停
    車紅線標線之路段，經臺北縣政府警察局土城分局交通分隊
    執勤員警掣單逕行舉發。嗣受處分人於應到案日期前提出申
    訴，經原處分機關函請舉發機關調查結果，仍認受處分人確
    有上開在禁止臨時停車處所停車之違規行為，原處分機關乃
    依道路交通管理處罰條例第五十六條第一項第一款及違反道
    路交通管理事件統一裁罰基準表規定，裁處罰鍰九百元。
三、異議意旨略以：異議人於拖吊當時趕到現場，車已上架，警
    員指示拖吊車移動位置約一公尺繼續照片存證中，異議人要
    求員警不要拖吊，惟員警稱：拖吊車已移動不得放車，遂將
    車子拖走，異議人隨即趕赴拖吊場領車繳費，另一員警要求
    出示行、駕照，並依異議人證件填寫違反道路交通管理事件
    通知並代蓋填單人職章交予異議人，惟臺北縣政府警察局拖
    吊車（場）執行違規停車車輛拖吊及保管相關作業規定第一
    條第五項第二款、第四款規定「對於違規停車非經完成填摯
    違反道路交通管理事件通知單程序，不得執行拖吊」、「應
    同時填摯拖吊妨害交通車輛作業通知單三聯單，一聯留存、
    其餘二聯應連同所填掣之違反道路交通管理事件通知單第一
    、二、三聯交拖吊司機送往保管場。」，但異議人所收到罰
    單均由拖吊場值班警員於異議人面前填寫及代蓋職名章，與
    拖吊規定程序不符，因警員未依拖吊作業規定執行公務，違
    反行政程序致妨害人民之權益，此行政瑕疵下而作出之裁罰
    應屬無效，爰請求撤銷原處分及返還車輛拖吊移置費及保管
    費云云。
四、經查：本件異議人於上開時地將其所有之車號Ｐ六－九０一
    五號自用小客車，停放在臺北縣順風路十號前劃設紅線之禁
    止臨時停車處所之事實，為異議人所不爭執，並有臺北縣政
    府警察局九十六年七月五日北縣警交字第Ｃ0000000
    0號舉發違反道路交通管理事件通知單影本一紙、採證照片
    四幀附卷可稽，堪認異議人確有在禁止臨時停車處所停車之
    違規事實至明。異議人雖執上開情詞置辯，惟按汽車駕駛人
    違規停車而駕駛人不在場，經以非固定式科學儀器取得證據
    資料證明其行為違規，當場不能或不宜攔截製單舉發者，得
    逕行舉發。第一項逕行舉發，應記明車輛牌照號碼、車型等
    可資辨明之資料，以汽車所有人為被通知人製單舉發，道路
    交通管理處罰條例第七條之二第一項第七款、第二項第四款
    、第四項分別定有明文。依卷附之採證照片所示，異議人於
    前述時地不在其所停放之上開車輛駕駛座上，異議人車輛已
    經上架至拖吊車並拖行入車道，且臺北縣政府警察局土城分
    局拖吊場因拖吊電腦作業系統未與縣警察局同步連線，並無
    法提供車主拖吊查詢，為慎重起見確認車籍之正確性，故於
    執行拖吊作業時，倘發現違規車輛即現場照相採證，員警並
    當場開立填寫違規車輛之車號、違規事實及違規時間、地點
    於拖吊作業單內，回拖吊場後交予值班員警辦理車輛入場登
    錄及車籍確認，俟領車人至拖吊場出示駕、行照辦理領車手
    續時，值班員警依拖吊作業單上之違規事實內容填摯「違反
    道路交通管理事件通知單」交付領車人簽收等情，亦有該分
    局回覆民眾有關違規停車不服拖吊申訴之處理情形電子郵件
    一紙在卷供佐，則異議人既有違規停車而駕駛人不在場之事
    實，而舉發員警有不能或不宜當場攔截製單舉發之情形者，
    自可於事後逕行舉發，是舉發員警舉發本件違規之程序尚難
    謂有何違法之處。再者，交通法庭就交通聲明異議事件所得
    審酌者為原處分機關之裁罰事項，即異議人是否確有交通違
    規行為而應予裁罰之問題，故關於員警拖吊之行政程序合法
    與否，及得否據而主張拖吊行政程序不合法請求返還繳納之
    拖吊移置費及車輛保管費等，並非本院所得審究，應由異議
    人另依其他程序救濟之，不能資為異議人免責之事由。
五、綜上，本件事證明確，異議人上開在禁止臨時停車處所停車
    之違規事實，堪以認定。從而，原處分機關據以援引前開規
    定，裁處異議人罰鍰九百元，於法並無違誤。本件異議為無
    理由，應予駁回。
據上論斷，應依道路交通案件處理辦法第十九條，裁定如主文。
中　　華　　民　　國　　96　　年　　9 　　月　　17　　日
                  交通法庭  法　官  劉  安  榕
上列正本證明與原本無異。
如不服本裁定，應於裁定送達後五日內敘明抗告理由，向本院提
出抗告狀。
                            書記官  楊  馥  如
中　　華　　民　　國　　96　　年　　9 　　月　　17　　日
